【裁判字號】    97,消債清,31
【裁判日期】    970917
【裁判案由】    清算事件
【裁判全文】
臺灣板橋地方法院民事裁定            97年度消債清字第31號
聲  請  人
即債 務 人  甲○○
代  理  人  王上律師
相  對  人
即債 權 人  大眾商業銀行股份有限公司
法定代理人  庚○○
相  對  人
即債 權 人  臺北富邦商業銀行股份有限公司
法定代理人  辛○○
相  對  人
即債 權 人  台新國際商業銀行股份有限公司
法定代理人  乙○○
相  對  人
即債 權 人  臺灣土地銀行股份有限公司
法定代理人  丙○○
相  對  人
即債 權 人  華南商業銀行股份有限公司
法定代理人  戊○○
相  對  人
即債 權 人  萬泰商業銀行股份有限公司
法定代理人  己○○
相  對  人
即債 權 人  聯邦商業銀行股份有限公司
法定代理人  丁○○
相  對  人
即債 權 人  壬○○
上列當事人因消費者債務清理事件聲請清算，本院裁定如下：
    主  文
債務人甲○○自中華民國97年9 月17日下午4 時起開始清算程序
，並同時終止清算程序。
聲請程序費用新臺幣壹仟元由聲請人負擔。
    理  由
一、按法院開始清算程序之裁定，應載明其年、月、日、時，並
    即時發生效力；債務人之財產不敷清償清算程序之費用時，
    法院應裁定開始清算程序，並同時終止清算程序，消費者債
    務清理條例第83條第1項、第85條第1項分別定有明文。
二、本件聲請人即債務人主張：渠因有不能清償債務之情事，於
    民國95年間提出債權人清冊，以書面向最大債權金融機構台
    新國際商業銀行股份有限公司請求共同協商債務清償方案，
    並民國96年1 月25日成立協商，每月應繳金額為新臺幣（下
    同）13,582元，本想如有正常工作，應可按期償還。孰料，
    聲請人竟於96年7 月10日，遭原雇主即首泰建設股份有限公
    司以無法勝任所擔任之職務為由，依法辦理終止勞動契約予
    以資遣，致聲請人因而失業迄今，方無力繼續履行上開協商
    方案。而此事由並非係聲請人主觀上惡意不履行協議，實係
    客觀上確有不可歸責於聲請人之事由所致。又其無擔保或無
    優先權之債務總額未逾1,200 萬元，且無其他財產，並未經
    法院裁定開始更生程序或許可和解或宣告破產，爰依法向本
    院聲請清算等語。經查：聲請人所主張之上開事實，業據提
    出與所述相符之財產及收入狀況說明書、債權人清冊、協議
    書暨無擔保債務還款計畫、財政部臺灣省北區國稅局財產歸
    屬資料清單、財政部臺灣省北區國稅局95年度暨96年度綜合
    所得稅各類所得資料清單、戶籍謄本、存摺明細資料、財團
    法人金融聯合徵信中心當事人綜合信用報告—債務清理條例
    前置協商專用債權人清冊等在卷為證，並經本院依職權向第
    三人首泰建設股份有限公司函查，經該公司以97年7 月2 日
    首總發字第889020號函覆本院屬實，有該公司前揭函暨其附
    件在卷可稽。此外，本件又查無聲請人有消費者債務清理條
    例第6 條第3 項、第8 條或第82條第2 項所定駁回清算聲請
    之事由存在，則聲請人聲請清算，即應屬有據。再查，聲請
    人並無任何財產乙節，有聲請人所提出之財產及收入狀況說
    明書、財政部臺灣省北區國稅局財產歸屬資料清單可稽，甚
    且聲請人已自96年7 月10日失業迄今，則參酌本件清算程序
    之規模，誠堪認聲請人之財產應不敷清償清算程序之費用，
    爰依上開規定裁定開始本件清算程序，並同時終止清算程序
    。
中    華    民    國    97    年    9     月    17    日
              民事第一庭    法  官  黃若美
上為正本係照原本作成
開始清算程序之裁定不得抗告，如不服同時終止清算程序之裁定
，應於裁定送達後10日內，以書狀向本院提出抗告，並繳納抗告
費新臺幣1千元。
中    華    民    國    97    年    9     月    17    日
                            書記官  江怡萱


司法院資訊處製作；財團法人民間司法改革基金會備份。
